【裁判字號】    95,易,1374
【裁判日期】    950731
【裁判案由】    家暴傷害
【裁判全文】
臺灣板橋地方法院刑事判決              95年度易字第1374號
聲  請  人  臺灣板橋地方法院檢察署檢察官
被      告  甲○○
上列被告因家庭暴力之傷害案件，經檢察官聲請簡易判決處刑（
95年度速偵字第715 號），本院認不應以簡易判決處刑，改依通
常程序審理，本院判決如下：
    主  文
本件公訴不受理。
    理  由
一、公訴意旨略以：甲○○係乙○○之丈夫，二人間具有家庭暴
    力防治法第3 條第1 款所定之家庭成員關係。雙方於民國94
    年6 月4 日17時25分許，在臺北縣新莊市○○街5 號12樓之
    2 住處，因細故發生口角，甲○○竟基於傷害人身體之犯意
    ，持面紙盒及保特瓶丟向乙○○，致乙○○受有左上臂挫傷
    瘀青、右小腿挫傷等傷害。案經乙○○訴由臺北縣政府警察
    局新莊分局報告偵辦。因認被告甲○○涉犯刑法第277 條第
    1 項之傷害罪嫌。
二、按告訴乃論之罪，告訴人於第一審辯論終結前得撤回其告訴
    ，又告訴經撤回者，應諭知不受理之判決，刑事訴訟法第23
    8 條第1 項、第303 條第3 款分別定有明文。
三、查告訴人乙○○告訴被告甲○○家庭暴力傷害案件，聲請簡
    易判決處刑書認被告係觸犯刑法第277 條第1 項之傷害罪嫌
    ，依同法第287 條之規定，須告訴乃論。茲據告訴人乙○○
    撤回告訴（見本院95年度簡字第3740號卷95年7 月21日訊問
    筆錄），依照首開說明，本件爰不經言詞辯論，逕為不受理
    判決之諭知。
四、退併辦部分：
  (一)臺灣板橋地方法院檢察署95年度偵字第15826 號併辦意旨略
    以：被告甲○○與乙○○係夫妻，為家庭暴力防治法第3 條
    第1 款所定之家庭成員關係，而乙○○曾於95年4 月7 日經
    鈞院依家庭暴力防治法第13條第2 項之規定核發95年度家護
    字第131 號民事通常保護令，裁定甲○○不得直接或間接對
    乙○○為騷擾之聯絡行為，上開保護令並已由甲○○收受。
    詎甲○○竟基於違反民事通常保護令之犯意，於95年6 月28
    日2 時20許，在臺北縣新莊市○○街5 號12樓之2 ，向乙○
    ○質問上開保護令之事，並與乙○○發生爭執拉扯，致乙○
    ○頭手部受傷（傷害部分未據告訴），而違反上開保護令所
    禁止直接或間接對乙○○為騷擾之聯絡行為之命令。因認被
    告甲○○另涉犯家庭暴力防治法第50條第2 款之違反保護令
    罪嫌。
  (二)經查本件被告被訴傷害案件，業經本院判決公訴不受理，爰
    無從就併辦部分併予審判，併辦部分應退還由檢察官另行依
    法處理，附此敘明。
據上論斷，應依刑事訴訟法第452 條、第303 條第3 款、第307
條，判決如主文。
中    華    民    國    95    年    7     月    31    日
                刑事第四庭  審判長法  官  陳恒寬
                                  法  官  陳明偉
                                  法  官  許必奇
以上正本證明與原本無異。
如不服本判決，應於判決送達後10日內，向本院提出上訴狀。
                                  書記官  金和國
中    華    民    國    95    年    7     月    31    日


司法院資訊處製作；財團法人民間司法改革基金會備份。
